【裁判字號】    99,簡上,140
【裁判日期】    990915
【裁判案由】    傷害
【裁判全文】
臺灣嘉義地方法院刑事判決             99年度簡上字第140號
上  訴  人
即  被  告  乙○○
上列上訴人即被告因傷害案件，不服本院朴子簡易庭民國九十九
年六月二十一日九十九年度朴簡字第一八八號第一審判決（聲請
簡易判決處刑書案號：臺灣嘉義地方法院檢察署九十九年度偵字
第二一九五號），提起上訴，本院管轄之第二審合議庭判決如下
：
    主  文
上訴駁回。
    事  實
一、乙○○與甲○○分別為三玄營造公司（下稱三玄公司）所僱
    請之挖土機司機、搬運工人，二人同在三玄公司位在嘉義縣
    東石鄉掌潭村十一鄰白水湖二十七號附九大眾爺廟前工地工
    作。九十八年八月二十四日下午五時許，乙○○與綽號「阿
    鴻」之真實姓名年籍不詳成年男子在該工地發生口角爭執，
    詎乙○○出於普通傷害之犯意，甲○○、「阿鴻」、另二名
    真實姓名年籍不詳成年男子基於普通傷害之共同犯意聯絡，
    乙○○與甲○○等四人當場互毆，致甲○○受有胸壁挫傷、
    胸壁擦傷之傷害，乙○○受有臉部裂傷、右臂擦挫傷、左眼
    外傷性眼瞼及球結膜瘀血之傷害（甲○○傷害部分業據原審
    判處拘役五十日，如易科罰金以新臺幣一千元折算一日確定
    ）。
二、案經乙○○訴由嘉義縣警察局朴子分局報告臺灣嘉義地方法
    院檢察署檢察官偵查後聲請以簡易判決處刑。
    理  由
一、查上訴人即被告乙○○未於言詞辯論終結前對於卷附之警詢
    調查筆錄、偵查訊問筆錄、診斷證明書、醫院病歷、前案紀
    錄等傳聞證據有所異議。雖被告於本院審理時否認犯行，惟
    證人甲○○業已到庭接受交互詰問，其餘傳聞證據係為公務
    員職務上或從事業務之人業務上所製作之紀錄或證明文書，
    復查無顯不可信之情況，予以採納之，無礙被告程序上之彈
    劾詰問權利，認該等傳聞證據合於刑事訴訟法第一百五十九
    條之五規定，具備證據能力。
二、訊據被告固坦承於事實欄所記載時間、地點與甲○○、「阿
    鴻」、不詳男子等四人發生肢體衝突，惟矢口否認有何犯行
    ，辯稱，當時並未出手即遭甲○○、「阿鴻」、不詳男子等
    四人持磚頭圍毆昏倒，對於甲○○受傷乙事一無所悉云云。
    經查：
  (一)、被告於事實欄所記載之時間、地點與甲○○發生言語衝突
      ，雙方進而互毆，致甲○○受有事實欄所記載傷害，迭據
      證人即告訴人甲○○於警詢、偵查、審理時指證不移（警
      卷第一頁至第二頁調查筆錄，偵查卷第八頁訊問筆錄，本
      審卷第四十四頁至第五十一頁審判筆錄），且前後一致。
      而甲○○於案發當日之九十八年八月二十四日下午六時五
      十一分許，即至嘉義長庚紀念醫院急診就醫，經醫師診斷
      受有胸壁挫傷、胸壁擦傷之傷害，有該醫院九十九年八月
      十八日（九九）長庚院嘉字第○○五五二號函檢送之急診
      病歷及患部影像光碟、九十八年八月二十四日診斷證明書
      等在卷可參（本審卷第二十五頁至第二十八頁，警卷第九
      頁）。
  (二)、而本院勘驗前開患部影像光碟，確見甲○○受有二處擦挫
      傷，範圍均為二乘二公分，並無流血情形，有卷附勘驗筆
      錄得考（本審卷第三十二頁準備程序筆錄）。證人甲○○
      於案發當日即赴醫急診，被告此時尚未對於甲○○提出傷
      害告訴（被告係於九十八年十二月二十日至嘉義縣警察局
      朴子分局龍崗派出所提出告訴），其發生衝突與就醫急診
      之間並無任何延宕可言，所受傷害亦清晰可辨，尚未遭到
      追訴之前倘若未受傷害並無刻意就醫之必要，即足補強所
      言互毆致傷之真實性。
  (三)、又被告於案發後亦急診就醫，經醫師診斷受有臉部裂傷、
      右臂擦挫傷、左眼外傷性眼瞼及球結膜瘀血之傷害，除有
      卷附行政院衛生署朴子醫院九十八年八月二十四日診斷證
      明書、羅眼科診所九十九年三月三十一日診斷證明書可證
      外（警卷第八頁，偵查卷第十八頁），另有行政院衛生署
      朴子醫院九十九年八月十一日朴醫歷字第○九九○○○四
      五六四號函檢送之急診病歷及患部照片在卷得憑（本審卷
      第十五頁至第二十二頁）。比較被告、甲○○受傷之情形
      ，被告身體受有多處傷害，遍及臉部、手臂、眼部等處，
      且有瘀血、出血情形，甲○○僅有二處皮肉挫擦傷，未見
      流血，被告受傷情形遠較甲○○為嚴重，而二人身材體格
      未有顯著差別，為本院庭訊時所見，甲○○獨自一人應難
      壓制被告並致其受有較為嚴重之傷害，則被告所言甲○○
      係夥同「阿鴻」、不詳男子二人共同毆打，合於情理，堪
      予認定。
  (四)、被告雖然辯稱，當時遭到對方持磚頭圍毆昏倒，不知發生
      何事，遑論出手傷人云云。然查，被告到院急診時，其意
      識正常，醫護人員亦未對於被告意識不清有何隻字片語，
      有前開急診病歷可佐，所謂圍毆昏倒云云，實乏明證。被
      告又稱甲○○等人係持磚頭毆打頭部，惟磚頭係具有相當
      體積、重量、堅硬程度之鈍重物品，以之擊打頭部，應致
      頭部受有鈍挫傷害，傷害程度且非止於皮肉外部出血而已
      ，但依被告急診病歷及患部照片，被告頭部所受之傷害為
      割裂傷、挫擦傷之淺部創傷，與磚頭毆打頭部，顯有相當
      之差別。反觀，證人甲○○證稱雙方當時曾經扭打在地，
      地上存有蚵殼（本審卷第五十頁審判筆錄），與被告所受
      割裂傷較為相符。從而，被告所辯，與事實不符，應係避
      重就輕之詞，不值採信。事證明確，其犯行堪予認定。
三、核被告所為，係犯刑法第二百七十七條第一項之傷害罪。原
    審適用刑事訴訟法第四百四十九條第一項前段、第四百五十
    四條第二項，刑法第二百七十七條第一項、第四十一條第一
    項前段，刑法施行法第一條之一第一項、第二項前段，參酌
    被告僅因細故即與人圍毆，告訴人所受傷勢尚非嚴重，與告
    訴人係同一公司所僱請之工人，未有前科，從事操作挖土機
    工作，犯後矢口否認犯行，態度不佳等一切情形，逕以簡易
    判決判處被告拘役五十九日，如易科罰金以新臺幣一千元折
    算一日，核其認事用法及量刑均屬妥適。被告上訴意旨指摘
    原判決認定事實違誤，為無理由，應予駁回。
據上論結，應依刑事訴訟法第四百五十五條之一第一項、第三項
、第三百六十八條，判決如主文。
本案經檢察官侯德人到庭執行職務。
中    華    民    國    99    年    9     月    15    日
                  刑事第一庭審判長  法  官  許進國
                                    法  官  張志偉
                                    法  官  張道周
上列正本證明與原本無異。
本件不得上訴。
中    華    民    國    99    年    9     月    15    日
                                    書記官  張菀純

司法院資訊處製作；財團法人民間司法改革基金會備份。
